最高法院刑事判決　　　　　　　　　111年度台上字第3807號
上　訴　人　徐崇瑋




選任辯護人　張藝騰律師
上列上訴人因違反毒品危害防制條例案件，不服臺灣高等法院中
華民國111年5月31日第二審判決（110 年度上訴字第3512號，起
訴案號：臺灣桃園地方檢察署109 年度偵字第6358號），提起上
訴，本院判決如下：
    主  文
上訴駁回。
    理  由
一、刑事訴訟法第377 條規定，上訴於第三審法院，非以判決違
    背法令為理由，不得為之。是提起第三審上訴，應以原判決
    違背法令為理由，係屬法定要件。如果上訴理由書狀並未依
    據卷內訴訟資料，具體指摘原判決不適用何種法則或如何適
    用不當，或所指摘原判決違法情事，顯與法律規定得為第三
    審上訴理由之違法情形不相適合時，均應認其上訴為違背法
    律上之程式，予以駁回。
二、本件原審審理結果，認定上訴人徐崇瑋有如第一審判決事實
    欄所載共同販賣第二級毒品未遂之犯行，因而維持第一審對
    上訴人科刑部分之判決，駁回上訴人在第二審對於刑之上訴
    ，已詳敘其理由。
三、量刑輕重，為裁判之法院得依職權裁量之事項，苟已斟酌刑
    法第57條各款所列情狀，在法定刑度內，酌量科刑，如無違
    反公平、比例及罪刑相當原則，致明顯輕重失衡情形，自不
    得任意指為違法。原判決已審酌刑法第57條科刑相關之一切
    情狀，依卷存事證就上訴人之犯罪情節，及行為人屬性等，
    在罪責原則下適正行使其量刑裁量權，認第一審對上訴人所
    為科刑事由之裁量，無悖於上述原則，因而維持第一審判決
    所處之刑，客觀上並未逾越法定刑度，復與罪刑相當原則無
    悖，難認有逾越法律規定範圍，或濫用裁量權之違法情形。
    又量刑係法院就繫屬個案犯罪之整體評價，故其判斷當否之
    準據，應就判決之整體觀察為綜合考量，不可摭拾其中片段
    ，遽予評斷或為指摘。是原判決縱未逐一列記其量刑所審酌
    之全部細節，於結果並無影響。上訴意旨指摘原判決維持第
    一審判決漏未審酌其工作、收入、家庭狀況、學歷等情，有
    理由不備之違法云云，並非適法之第三審上訴理由。至於是
    否適用刑法第59條酌減其刑及依同法第74條宣告緩刑，法院
    亦有權斟酌決定。原審審理結果，認第一審判決以上訴人意
    圖牟利販賣毒品，雖經員警執行巡邏勤務查獲而未遂，但尚
    難認在客觀上足以引起一般之同情，且上訴人販賣第二級毒
    品未遂，依刑法第25條第2項及毒品危害防制條例第17條第2
    項予以遞減輕其刑後，已無情輕法重之情，因認無刑法第59
    條酌減其刑之適用。另上訴人之原審辯護人雖主張上訴人於
    前案出獄後，迄未有其他刑案紀錄，目前有正當工作，晚上
    於夜間部就讀，請求宣告緩刑等語。惟毒品對國家、社會之
    侵害甚為嚴重，依本件上訴人之行為情狀，仍須承擔刑事責
    任，不宜宣告緩刑等旨。均無不合，而予維持，亦難指為違
    法。上訴意旨任憑己意，以其販賣之毒品重量甚微，惡性與
    「大盤」或「中盤」毒梟有間，且年紀尚輕，涉世未深，已
    於偵審中坦承犯行，現有正當工作，並就學中，指摘原審維
    持第一審判決，未審酌上情，亦未依刑法第59條酌減其刑，
    復未諭知緩刑，均有未當云云，無非就原判決已明白論斷說
    明之事項，及事實審量刑職權之適法行使，任意指摘，自非
    適法之第三審上訴理由。本件上訴違背法律上之程式，應予
    駁回。
據上論結，應依刑事訴訟法第395條前段，判決如主文。
中    華    民    國   111    年    8     月    17    日
                  刑事第八庭審判長法  官  何  菁  莪  
                                  法  官  何  信  慶  
                                  法  官  朱  瑞  娟  
                                  法  官  高  玉  舜  
                                  法  官  劉  興  浪  
本件正本證明與原本無異
                                  書記官
中    華    民    國   111    年    8     月    22    日